ro-RO: Raportul VG/PG: 100:00; 30:70; 40:60; 45:55; 50:50; 60:40; 65:35; 70:30; 75:25; 80:20; 90:10; Altele
pl: Stosunek VG/PG: 100:00; 30:70; 40:60; 45:55; 50:50; 60:40; 65:35; 70:30; 75:25; 80:20; 90:10; Inne
sv: VG/PG-förhållande: 100:00; 30:70; 40:60; 45:55; 50:50; 60:40; 65:35; 70:30; 75:25; 80:20; 90:10; Övrigt
hu: VG/PG arány: 100:00; 30:70; 40:60; 45:55; 50:50; 60:40; 65:35; 70:30; 75:25; 80:20; 90:10; Egyéb
de: VG/PG-Verhältnis: 100:00; 30:70; 40:60; 45:55; 50:50; 60:40; 65:35; 70:30; 75:25; 80:20; 90:10; Sonstiges
vi: Tỷ lệ VG/PG: 100:00; 30:70; 40:60; 45:55; 50:50; 60:40; 65:35; 70:30; 75:25; 80:20; 90:10; Khác
cs: Poměr VG/PG: 100:00; 30:70; 40:60; 45:55; 50:50; 60:40; 65:35; 70:30; 75:25; 80:20; 90:10; Jiné
tr: VG/PG oranı: 100:00; 30:70; 40:60; 45:55; 50:50; 60:40; 65:35; 70:30; 75:25; 80:20; 90:10; Diğer
el: Αναλογία VG/PG: 100:00; 30:70; 40:60; 45:55; 50:50; 60:40; 65:35; 70:30; 75:25; 80:20; 90:10; Άλλο
nl: VG/PG-verhouding: 100:00; 30:70; 40:60; 45:55; 50:50; 60:40; 65:35; 70:30; 75:25; 80:20; 90:10; Andere
fr: Rapport VG/PG: 100:00; 30:70; 40:60; 45:55; 50:50; 60:40; 65:35; 70:30; 75:25; 80:20; 90:10; Autre
nb: VG/PG-forhold: 100:00; 30:70; 40:60; 45:55; 50:50; 60:40; 65:35; 70:30; 75:25; 80:20; 90:10; Annet
pt-BR: Relação VG/PG: 100:00; 30:70; 40:60; 45:55; 50:50; 60:40; 65:35; 70:30; 75:25; 80:20; 90:10; Outro
zh-TW: VG/PG 比率: 100:00; 30:70; 40:60; 45:55; 50:50; 60:40; 65:35; 70:30; 75:25; 80:20; 90:10; 其他
sk-SK: Pomer VG/PG: 100:00; 30:70; 40:60; 45:55; 50:50; 60:40; 65:35; 70:30; 75:25; 80:20; 90:10; Iné
lt-LT: VG/PG santykis: 100:00; 30:70; 40:60; 45:55; 50:50; 60:40; 65:35; 70:30; 75:25; 80:20; 90:10; Kita
sl-SI: Razmerje VG/PG: 100:00; 30:70; 40:60; 45:55; 50:50; 60:40; 65:35; 70:30; 75:25; 80:20; 90:10; Drugo
da: VG/PG-forhold: 100:00; 30:70; 40:60; 45:55; 50:50; 60:40; 65:35; 70:30; 75:25; 80:20; 90:10; Andet
es: Relación VG/PG: 100:00; 30:70; 40:60; 45:55; 50:50; 60:40; 65:35; 70:30; 75:25; 80:20; 90:10; Otros
en: VG/PG ratio: 100:00; 30:70; 40:60; 45:55; 50:50; 60:40; 65:35; 70:30; 75:25; 80:20; 90:10; Other
hr-HR: Omjer biljnog glicerina i propilen glikola: 100 : 00; 30:70; 40:60; 45 : 55; 50 : 50; 60 : 40; 65 : 35; 70 : 30; 75 : 25; 80 : 20; 90 : 10; Ostalo
fi: VG/PG-suhde: 100:00; 30:70; 40:60; 45:55; 50:50; 60:40; 65:35; 70:30; 75:25; 80:20; 90:10; Muu
it: Rapporto VG/PG: 100:00; 30:70; 40:60; 45:55; 50:50; 60:40; 65:35; 70:30; 75:25; 80:20; 90:10; Altro
ru: Соотношение VG/PG: 100:00; 30:70; 40:60; 45:55; 50:50; 60:40; 65:35; 70:30; 75:25; 80:20; 90:10; Другой
pt-PT: Relação VG/PG: 100:00; 30:70; 40:60; 45:55; 50:50; 60:40; 65:35; 70:30; 75:25; 80:20; 90:10; Outro
zh-CN: VG/PG 比: 100:00; 30:70; 40:60; 45:55; 50:50; 60:40; 65:35; 70:30; 75:25; 80:20; 90:10; 其他
bg-BG: Съотношение VG/PG: 100:00; 30:70; 40:60; 45:55; 50:50; 60:40; 65:35; 70:30; 75:25; 80:20; 90:10; Други
th: อัตราส่วน VG/PG: 100:00; 30:70; 40:60; 45:55; 50:50; 60:40; 65:35; 70:30; 75:25; 80:20; 90:10; อื่นๆ
ko: VG/PG 비율: 100:00; 30:70; 40:60; 45:55; 50:50; 60:40; 65:35; 70:30; 75:25; 80:20; 90:10; 기타
ja: VG/PG比: 100:00; 30:70; 40:60; 45:55; 50:50; 60:40; 65:35; 70:30; 75:25; 80:20; 90:10; その他